臺灣臺南地方法院刑事判決
111年度交易字第381號
公  訴  人  臺灣臺南地方檢察署檢察官
被      告  許登和



上列被告因公共危險案件，經檢察官提起公訴（111年度偵字第6
225號），被告就被訴事實為有罪之陳述，本院依簡式審判程序
審理，判決如下：
    主  文
許登和駕駛動力交通工具而有吐氣所含酒精濃度達每公升零點二
五毫克以上之情形，處有期徒刑捌月。
    事實及理由
一、許登和於民國111年3月1日20時許起至同日22時許止，在臺
    南市北區和緯路某友人住處飲用酒類後，仍於同日23時許，
    騎乘車牌號碼000-000號普通重型機車欲返回住處。嗣於同
    日23時30分許，行經臺南市中西區中正路與海安路口時，因
    臉部潮紅為警攔查，許登和見狀加速逃離，惟仍在臺南市南
    區西門路1段與新都路口前為警攔獲，並於翌(2)日0時許，
    在臺南市○○區○○路000號中正派出所內，對其施以吐氣酒精
    濃度檢測，測得其吐氣之酒精濃度為每公升0.88毫克。
二、前項犯罪事實，有下列證據足資證明：
　㈠臺南市政府警察局道路交通事故當事人酒精測定紀錄表（警卷
    第13頁）、臺南市政府警察局舉發違反道路交通管理事件通知
    單（警卷第19頁）、財團法人台灣商品檢測驗證中心呼氣酒
    精測試器檢定合格證書（警卷第15頁）、臺南市政府警察局
    吐氣酒精濃度檢測程序暨拒測法律確認單（警卷第17頁）、
    現場酒測照片1張、車牌號碼000-000號重型機車照片1張（
    警卷第21頁）、車牌號碼000-000號重型機車車輛詳細資料
    報表（警卷第29頁）、公路監理電子閘門系統查詢單（警卷
    第31頁）附卷可以佐證。
　㈡被告許登和於警詢、偵查及本院審理中之自白。
三、論罪科刑
　㈠核被告所為，係犯刑法第185條之3第1項第1款之駕駛動力交
    通工具而吐氣所含酒精濃度達每公升0.25毫克以上罪。
　㈡按「法院於審酌被告是否適用累犯規定而加重其刑時，訴訟
　　程序上應先由檢察官就前階段被告構成累犯之事實，以及後
　　階段應加重其刑之事項，主張並具體指出證明方法後，法院
　　才需進行調查與辯論程序，而作為是否加重其刑之裁判基礎
　　。前階段構成累犯事實為檢察官之實質舉證責任，後階段加
    重量刑事項為檢察官之說明責任，均應由檢察官分別負主張
    及具體指出證明方法之責。倘檢察官未主張或具體指出證明
    方法時，可認檢察官並不認為被告構成累犯或有加重其刑予
    以延長矯正其惡性此一特別預防之必要，且為貫徹舉證責任
    之危險結果所當然，是法院不予調查，而未論以累犯或依累
    犯規定加重其刑，即難謂有應調查而不予調查之違法。」、
　　「檢察官若未主張或具體指出證明方法，法院因而未論以累
    犯或依累犯規定加重其刑，基於累犯資料本來即可以在刑法
    第57條第5款『犯罪行為人之品行』中予以負面評價，自仍得
    就被告可能構成累犯之前科、素行資料，列為刑法第57條第
    5 款所定『犯罪行為人之品行』之審酌事項。」（最高法
　　院刑事大法庭110年度台上大字第5660號裁定參照）。
　      本件依卷附刑案資料查註紀錄表所示，被告許登和固有
　　如起訴書所記載之公共危險罪紀錄，但檢察官就被告構成累
　　犯事實之實質舉證，尚未符合最高法院刑事大法庭110年度
　　台上大字第5660號裁定意旨。依上開說明，本院尚不足以認
　　定被告是否構成累犯事實，爰僅將被告之前科紀錄列入刑法
　　第57條第5款「犯罪行為人之品行」之量刑審酌事由予以評
　　價，附此說明。
　㈢爰審酌被告曾有多次酒後駕車公共危險犯行，飲酒後吐氣所
    含酒精濃度高達每公升0.88毫克，仍無照（駕照吊銷）騎乘
    普通重型機車於夜間行駛於一般道路，危及用路人之安全；
    暨被告犯後始終坦承犯行，及其於本院審理時所述教育程度
    為國中畢業，現在從事打零工工作，家庭有太太，小孩皆成
    年，於警詢中所述家庭經濟狀況貧寒等智識程度、家庭生活
    狀況等一切情狀，量處如主文所示之刑。
四、依刑事訴訟法第273條之1、第299條第1項前段、第310條之2
    、第454條，刑法第185條之3第1項第1款，刑法施行法第1條
    之1，判決如主文。
五、如不服本件判決，得自收受送達之日起20日內，向本院提出
    上訴狀，上訴於臺灣高等法院臺南分院。
本案經檢察官彭盛智提起公訴；檢察官吳惠娟到庭執行職務。　
中　　華　　民　　國　　111 　年　　6 　　月　　9 　　日
                    刑事第一庭  法　官   鄭文祺
以上正本證明與原本無異。
如不服本判決應於收受本判決後20日內向本院提出上訴書狀，並
應敘述具體理由。其未敘述上訴理由者，應於上訴期間屆滿後20
日內向本院補提理由書狀（均須按他造當事人之人數附繕本）「
切勿逕送上級法院」。 
　　　　　　　　　　　　　　　　書記官   黃政偉　　　　
中　　華　　民　　國　　111 　年　　6 　　月　　10　　日
附錄本案論罪科刑法條：
中華民國刑法第185條之3第1項
駕駛動力交通工具而有下列情形之一者，處2年以下有期徒刑，
得併科20萬元以下罰金：
一、吐氣所含酒精濃度達每公升零點二五毫克或血液中酒精濃度
    達百分之零點零五以上。
二、有前款以外之其他情事足認服用酒類或其他相類之物，致不
    能安全駕駛。
三、服用毒品、麻醉藥品或其他相類之物，致不能安全駕駛。